臺灣臺北地方法院刑事判決　　　　　　　　　　　　　九十一年度簡上字第九三號
　　上　訴　人
　　即　被　告　甲○○
　　選任辯護人　鄭正忠律師
右列上訴人即被告因贓物案件，不服本院臺北簡易庭九十一年度簡字第四九二號，中
華民國九十一年二月十九日第一審刑事簡易判決（檢察官聲請簡易判決處刑案號：九
十年度偵字第二四八二二號），提起上訴及臺灣臺北地方法院檢察署移送併辦（併辦
案號：九十一年度偵字第一三四九號），本院管轄之第二審合議庭判決如左：
    主  文
上訴駁回。
    事  實
一、甲○○係臺北市○○街一五一巷十七號「日日興機車行」負責人，於九十年十月
    二十七日十八時許，明知姓名、年籍不詳男子在上址所兜售之車牌號碼ＢＧＵ—
    七００號、引擎號碼５ＮＷ—一二六一七五號重型機車（丁○○所有，於九十年
    十月二十七日上午九時許至同日十三時之間，在臺北市○○路○段五０五號前，
    即「國父紀念館南側」失竊），係來路不明之贓車，竟以新臺幣（下同）三萬五
    千元（預付六千元，尾款二萬九千元尚未支付）之低於市價價格予以買受，嗣在
    同月二十九日上午十一時十分許，為警循線在前開機車行查獲。
二、案經臺北市政府警察局少年警察隊報請臺灣臺北地方法院檢察署檢察官聲請簡易
    判決處刑。
    理  由
一、訊據上訴人即被告甲○○固不否認有於前揭時地向年籍姓名不詳之男子買入前開
    機車之事實，惟矢口否認有何故買贓物之故意，辯稱伊不知前開機車係贓車云云
    。經查：（一）前開機車係黃緯倫所有，於九十年十月二十七日上午九時許至同
    日十三時之間，在臺北市○○路○段五０五號前，即「國父紀念館南側」失竊，
    業經黃緯倫於警訊中陳述屬實，且有車輛竊盜資料個別查詢報表及贓物領據附於
    偵查卷宗可憑（見九十一年度字第一三四九號偵查卷宗第十一頁警訊筆錄及同卷
    宗第十五、十七頁），該車係屬贓車無誤；（二）觀諸前開機車市價五萬七千元
    ，於九十年九月出廠，同年十月四日發照，距被告買入該機車之時尚未逾一個月
    ，有失竊報告表及機車車籍查詢表各乙紙附於偵查卷宗（見同上偵查卷宗第十四
    頁）及本院刑事卷宗可憑，尚屬一完整且嶄新之機車，就社會常情以觀，前開機
    車在購買未逾一個月即以低於市價甚距之三萬五千元價格賣出，顯有可疑，惟被
    告在買入前開機車之時，不僅未向該成年男子索取機車行照、保險卡等證件，以
    查閱該機車之來源證明，尚且在該機車未懸掛大牌而明顯係贓車嫌疑之情況下，
    被告仍將該機車買入，徵之被告為一機車修理兼買賣業之負責人，職司此項業務
    已長達九年之久，除對機車買賣應檢附之文件等較一般人更為熟悉外，對於他人
    前來販賣之二手機車，更應會要求其提出保證書或購買證明，以免成為他人銷贓
    之管道而須負法律責任，且在二手機車未取得合法來源證件而無法辦理過戶時，
    被告將擔負二手機車無法再行轉售之風險。準此，再觀之被告在檢察官偵查中供
    稱：因為該男子形色匆忙，有感覺該機車來源有問題等語，（見九十年度偵字第
    二四八二二號第十四頁偵查筆錄），則被告在已有起疑且該年籍姓名不詳之男子
    無法提供身分證件及合法來源證明時，依前所述，被告理當拒絕買受，惟其不但
    先行支付六千元之定金，抑且未與該男子簽訂買賣契約書或保證書及向該男子索
    取基本之年籍資料，俾供日後查證，以明責任，顯與常理相違；（三）末以，前
    開機車市價約為五萬七千元，除有前揭失竊報告單可憑外，並經證人丙○○及乙
    ○○於本院審理中結證屬實（見本院九十一年七月三十日及同年九月十日訊問筆
    錄第九、第十二頁），且從事機車買賣之證人乙○○尚且證稱：前開機車在使用
    一年未發生事故者，約值四萬元等語，是則，被告為一機車買賣及修理業者，其
    對機車買賣之行情應知之甚稔，而被告所諉稱以三萬五千元遠低於市價之價格買
    入前開無任何證件、未懸掛大牌及出賣人之基本年籍資料均不詳之嶄新機車云云
    ，顯係事後圖卸之詞，不足採信。本件事證明確，被告犯行已堪認定，應予依法
    論科。
二、核被告買入前開他人失竊機車之行為，係犯刑法第三百四十九條第二項之故買贓
    物罪，檢察官移送併案審理部分與前開有罪之部分，為同一事實，屬於單純一罪
    ，本院自應一併審理。原審認被告犯罪明確，犯後推飾塞責，尚難認有悔意，依
    刑事訴訟法第四百四十九條第一項前段（原審判決漏載前段）、第三項，刑法第
    三百四十九條第二項、第四十一條第一項前段（原審判決漏載前段），罰金罰鍰
    提高標準條例第一條前段、第二條規定，量處被告有期徒刑三月，並諭知易科罰
    金折算標準，原審認事用法，並無違誤且原審量刑亦屬妥適寬仁，被告上訴意旨
    指其不知前開機車為贓物云云，提起上訴，指摘原判決不當，非有理由，應予駁
    回。
據上論斷，應依刑事訴訟法第四百五十五條之一第三項、第三百六十八條，判決如主
文。
本案經檢察官黃東焄到庭執行職務
中      華      民      國    九十一    年      十二    月        五    日
          臺灣臺北地方法院刑事第六庭
                                          法  官  黃俊明
                                          法  官  劉嶽承
                                          法  官  黃程暉
右正本證明與原本無異。
不得上訴。
                                          書記官  張華瓊
中      華      民      國    九十一    年      十二    月        五    日
刑法第三百四十九條第二項
搬運、寄藏、故買贓物或為牙保者，處五年以下有期徒刑、拘役或科或併科一千元以
下罰金。
